【裁判字號】    97,消債抗,274
【裁判日期】    980122
【裁判案由】    聲請更生程序
【裁判全文】
臺灣高雄地方法院民事裁定           97年度消債抗字第274號
抗  告  人  臺灣金聯資產管理股份有限公司
法定代理人  甲○○
上列抗告人因相對人乙○○依消費者債務清理條例聲請保全處分
事件，對於中華民國97年9 月2 日本院97年度審消債更字第1906
號裁定提起抗告，本院裁定如下：
    主  文
抗告駁回。
抗告程序費用新臺幣壹仟元由抗告人負擔。
    理  由
一、本件抗告意旨略以：抗告人就相對人乙○○所有坐落於高雄
    縣路竹鄉○○段531 之2 地號土地權利範圍全部，及其上建
    號837 號，門牌號碼高雄縣路竹鄉○○路372 巷16號建物權
    利範圍全部，暨其上建號1221號，未辦保存登記之建物權利
    範圍全部（下稱系爭房地），設定有第1 順位之最高限額新
    臺幣（下同）9600,000元之抵押權，依消費者債務清理條例
    第68條之規定，抗告人之抵押權行使應不受更生程序之影響
    ，且原審並未說明本案准予更生程序前有何緊急或必要之情
    形，即遽裁定准許相對人就系爭房地所為保全處分之聲請，
    於法即有未合，爰依法提出抗告，請求鈞院廢棄原裁定等語
    ，並聲明：原裁定不利抗告人之部分廢棄。
二、查本件抗告人主張原審未說明本案准予更生程序前有何緊急
    或必要之情形，即遽裁定准許相對人就系爭房地所為保全處
    分之聲請云云，惟查，系爭房地於97年9 月4 日即將進行第
    2 次公開拍賣之事實，有本院高96執春字第101601號民事執
    行處通知函在卷可證，而觀以原審裁定時係97年9 月2 日等
    情，則原審既已明確載明如不停止系爭房地之強制執行程序
    ，縱經審理後為准予相對人更生之裁定，仍將不能達到更生
    之目的等語，依其情形顯然可認原審確已敘明保全相對人系
    爭房地之緊急及必要情形存在，是抗告人此部分主張，當屬
    無據。
三、另按法院裁定開始更生程序後，對於債務人不得開始或繼續
    訴訟及強制執行程序。但有擔保或有優先權之債權，不在此
    限；次按更生不影響有擔保或有優先權之債權人之權利。但
    本條例別有規定或經該債權人同意者，不在此限，消費者債
    務清理條例第48條第2 項、第68條分別定有明文。是有擔保
    或優先權之債權行使，既不受更生程序之影響，解釋上亦應
    不受保全處分之拘束。查本件抗告人為系爭房地第1 順位抵
    押權人之事實，業據其提出系爭房地之土地、建物謄本各1
    份為證，應堪認定，則揆諸前開說明，抗告人行使前開抵押
    權即不受保全程序之拘束。然查，原審就相對人所有系爭房
    地所為97年度審消債更1906號准予保全處分之裁定，係自該
    裁定公告之日即97年9 月2 日起60日內發生不得繼續強制執
    行程序之效力，惟迄今已逾60日，且相對人並未聲請延長該
    裁定等情，有原審裁定、本院公告及公務電話紀錄1 份在卷
    可稽，是上開保全處分期間已然截止，且相對人所為更生程
    序之聲請，亦經本院於97年10月15日以97年審消債更1906號
    裁定駁回在案，抗告人自無爭執保全處分之實益，原審未慮
    及抗告人之系爭債權屬有擔保者，逕就系爭房地裁定准予保
    全處分，固有不當，然該保全處分既已屆期，即已無任何效
    力可言，抗告人自無爭執保全處分之實益，故抗告人指摘原
    裁定不當，求予廢棄改判，仍屬無理由，應予駁回。
據上論結，本件抗告為無理由，依消費者債務清理條例第15條，
民事訴訟法第495 條之1 第1 項、第449 條第2 項、第95條、第
78條，裁定如主文。
中    華    民    國    98    年    1     月    22    日
                        民事庭  審判長法  官  蘇鳴東
                                      法  官  謝文嵐
                                      法  官  許勻睿
上為正本係照原本作成。
如不服本裁定，應於裁定送達後10日內，以書狀向本院提出抗告
，並繳納抗告費新臺幣1千元。
中    華    民    國    98    年    1     月    22    日
                                書  記  官  王楨珍


司法院資訊處製作；財團法人民間司法改革基金會備份。
